【裁判字號】    90,上易,2129
【裁判日期】    900420
【裁判案由】    竊盜
【裁判全文】
臺灣高等法院刑事判決                      九十年度上易字第二一二九號
    上  訴  人  臺灣桃園地方法院檢察署檢察官
    被      告  甲○○
右上訴人因被告竊盜案件，不服臺灣桃園地方法院九十年度易字第六三０號，中華民
國九十年四月二十日第一審判決（起訴案號：臺灣桃園地方法院檢察署九十年度偵緝
字第一五五號），提起上訴暨移送併案審理（臺灣桃園地方法院檢察署九十年度偵字
第七二六七號），本院判決如左：
    主      文
上訴駁回。
    事實及理由
一、本案經本院審理結果，認第一審以被告甲○○犯刑法第三百二十條第一項竊盜罪
    ，判處有期徒刑八月，認事用法及量刑均無不當，應予維持，並引用第一審判決
    書記載之事實、證據及理由（如附件）。
二、檢察官雖以：被告另於民國八十九年十二月十七日在臺北市○○路四十七號八樓
    之二竊取葛秀琴所有茶壺十二把、珊瑚項鍊等物品，查與原審判決認定事實具有
    連續犯之一罪關係，原審未及審酌，自嫌未洽，而提起上訴云云。
三、訊之被告甲○○固坦承另於八十九年十二月十七日竊取葛秀琴右揭物品之行為，
    惟按連續犯之所謂出於概括犯意，必須其多次犯罪行為自始均在一個預定犯罪計
    劃以內，出於主觀上始終同一犯意之進行，若中途另有新犯意發生，縱所犯為同
    一罪名，究非連續其初發的意思，即不能成立連續犯（最高法院七十年度臺上字
    第六二九六號判例意旨參照），經查，本件被告二次竊盜行為，其中原審判決部
    分係於八十八年八月十六日，利用他人留置車上之鑰匙而竊取機車，檢察官併案
    部分，則係於八十九年十二月十七日，利用居住友人住處而竊取茶壺及珊瑚項鍊
    ，核二次犯罪時間相距達一年四月，竊盜方法亦不相同，復據被告於本院審理時
    供稱渠於竊取該輛機車之時，並無再竊盜其他物品之意圖，均足以證明被告二次
    竊盜行為，並非基於自始之單一概括犯意所為，自不得適用連續犯而就其後於八
    十九年十二月十七日犯竊盜行為併予審理，檢察官執上開理由，指摘原審判決不
    當而提起上訴，為無理由，應予駁回。
四、被告另涉嫌於八十九年十二月十七日竊取葛秀琴物品（臺灣桃園地方法院檢察署
    九十年度偵字第七二六七號）行為部分，應退由檢察官另案偵查，附此敘明。
據上論斷，應依刑事訴訟法第三百七十三條、第三百六十八條判決如主文。
本案經檢察官呂光華到庭執行職務
中    華    民    國       九十       年      七      月      十七      日
                            臺灣高等法院刑事第二十五庭
                                審判長法  官  許  國  宏
                                      法  官  洪  光  燦
                                      法  官  林  勤  純
右正本證明與原本無異
本判決不得上訴。
                                      書記官  葉  瑩  庭
中    華    民    國       九十       年      七      月      十八      日
附錄本案論罪科刑法條：
刑法第三百二十條
意圖為自己或第三人不法之所有，而竊取他人之動產者，為竊盜罪，處五年以下有期
徒刑、拘役或五百元以下罰金。
意圖為自己或第三人不法利益，而竊佔他人之不動產者，依前項之規定處斷。
前二項之未遂犯罰之。
附件：
臺灣桃園地方法院刑事判決                            九十年度易字第六三號
    公  訴  人  臺灣桃園地方法院檢察署檢察官
    被      告  甲○○男  三十一歲（民國○○○年○月○日生）
                        住嘉義縣義竹鄉官順村三０六之三號
                        （另案於臺灣桃園監獄執行中）
                        身分證統一編號：Ａ一二九二八號
右列被告因竊盜案件，經檢察官提起公訴（九十年度偵緝字第一五五號），本院判決
如左：
    主  文
甲○○竊盜，累犯，處有期徒刑捌月。
    事  實
一、甲○○前於民國八十五年間因竊盜罪，經台灣台中地方法院判處有期徒刑八月確
    定，至八十六年四月二十二日縮刑假釋期滿，以已執行論。猶不知悔改，於八十
    八年八月十六日晚間十時許，見日成媒氣有限公司所有車牌號碼ＭＹＫ－八六三
    號重型機車，停放在桃園縣桃園市○○路電信總局前且機車鑰匙插在機車上，認
    有機可乘，竟基於意圖為自己不法所有之犯意，以該機車鑰匙發動上開機車竊取
    之，得手後留供己使用。嗣於同年九月十三日下午五時四十分許，甲○○騎乘前
    開竊得之機車，行經桃園縣八德市○○路、崁頂路口時，為警當場查獲，並扣得
    鑰匙一支。
二、案經桃園縣警察局大園分局移送台灣桃園地方法院檢察署檢察官偵查起訴。
    理  由
一、右揭事實，業據被告於審理時供認不諱，核與被害人日成媒氣有限公司代理人乙
    ○○於警訊時指訴情節相符，並有車輛竊盜、車牌失竊資料個別查詢報表－查詢
    車輛認可資料、贓物領據各乙紙在卷及鑰匙一支扣案可稽，足認被告自白與事實
    相符，事證明確，被告犯行堪以認定，應依法論科。
二、核被告甲○○所為，係犯刑法第三百二十條第一項之竊盜罪。查被告甲○○前於
    八十五年間因竊盜罪，經台灣台中地方法院判處有期徒刑八月確定，至八十六年
    四月二十二日縮刑假釋期滿，以已執行論，有卷附台灣高等法院被告全國前案紀
    錄表、台灣桃園地方法院檢察署刑案資料查註紀錄表可按，其受有期徒刑之執行
    完畢後，五年以內再犯有期徒刑以上之罪，為累犯，依法加重其刑。次查前開Ｍ
    ＹＫ－八六三號機車車主為日成媒氣有限公司，有上開車輛竊盜、車牌失竊資料
    個別查詢報表－查詢車輛認可資料可憑，公訴人誤認為乙○○所有，尚有誤解，
    併此敘明。爰審酌被告之素行、犯罪之動機、目的、手段、犯罪所生危害併犯後
    態度等一切情狀，量處如主文所示之刑，以示儆懲。至扣案之鑰匙乙支，雖係供
    被告犯罪所用之物惟非屬被告所有，業據被告供陳甚明，尚乏沒收之依據，自不
    得於本案併宣告沒收，末此敘明。
據上論斷，應依刑事訴訟法第二百九十九條第一項前段，刑法第三百二十條第一項、
第四十七條，罰金罰鍰提高標準條例第一條前段，判決如主文。
本案經檢察官王以文到庭執行職務。
中      華      民      國      九十      年      四      月    二十    日
                                臺灣桃園地方法院刑事第三庭
                                    法  官  林惠霞
右正本證明與原本無異。
如不服本判決，應於送達後十日內，向本院提出上訴狀。
                                    書記官  陳婉婷
中      華      民      國      九十      年      四      月    廿四    日
附錄本案論罪科刑法條全文：
刑法第三百二十條
意圖為自己或第三人不法之所有，而竊取他人之動產者，為竊盜罪，處五年以下有期
徒刑、拘役或五百元以下罰金。
意圖為自己或第三人不法利益，而竊佔他人之不動產者，依前項之規定處斷。
前二項之未遂犯罰之。


司法院資訊處製作；財團法人民間司法改革基金會備份。
